---
title: "Informe de la evaluación por pares de la Tarea 3: Elaboración de Figuras y Tablas para el informe"
output:
  pdf_document:
    fig_height: 9
    fig_width: 8
---

```{r, echo=FALSE}
rm(list=ls())
info <- "FMP214"
library(readxl)
datos <- read_excel("~/Docencia/2016-2017/FMP/Tarea3/FMP_Elabora_Figuras_y_Tablas.xlsx", 
                    sheet = "datos", 
                    col_names = FALSE)
datos$X1 <-as.factor(datos$X1)
etiquetas <- read_excel("~/Docencia/2016-2017/FMP/Tarea3/FMP_Elabora_Figuras_y_Tablas.xlsx", 
                    sheet = "etiquetas", 
                    col_names = FALSE)
library(ggplot2)
```
```{r, echo=FALSE}
# Multiple plot function
#
# ggplot objects can be passed in ..., or to plotlist (as a list of ggplot objects)
# - cols:   Number of columns in layout
# - layout: A matrix specifying the layout. If present, 'cols' is ignored.
#
# If the layout is something like matrix(c(1,2,3,3), nrow=2, byrow=TRUE),
# then plot 1 will go in the upper left, 2 will go in the upper right, and
# 3 will go all the way across the bottom.
#
multiplot <- function(..., plotlist=NULL, file, cols=1, layout=NULL) {
  library(grid)

  # Make a list from the ... arguments and plotlist
  plots <- c(list(...), plotlist)

  numPlots = length(plots)

  # If layout is NULL, then use 'cols' to determine layout
  if (is.null(layout)) {
    # Make the panel
    # ncol: Number of columns of plots
    # nrow: Number of rows needed, calculated from # of cols
    layout <- matrix(seq(1, cols * ceiling(numPlots/cols)),
                    ncol = cols, nrow = ceiling(numPlots/cols))
  }

 if (numPlots==1) {
    print(plots[[1]])

  } else {
    # Set up the page
    grid.newpage()
    pushViewport(viewport(layout = grid.layout(nrow(layout), ncol(layout))))

    # Make each plot, in the correct location
    for (i in 1:numPlots) {
      # Get the i,j matrix positions of the regions that contain this subplot
      matchidx <- as.data.frame(which(layout == i, arr.ind = TRUE))

      print(plots[[i]], vp = viewport(layout.pos.row = matchidx$row,
                                      layout.pos.col = matchidx$col))
    }
  }
}
```

Este documento contiene un resumen de las evaluaciones por pares recibidas para el informe **`r info`.pdf**. Se basa en un total de `r length(datos$X1[which (datos$X1==info)])` evaluaciones para este informe de un total de `r length(datos$X0)` evaluaciones totales recibidas para los `r length((levels(datos$X1)))` informes.

# Fig. 1. Representación Curvas ETR_Luz. (3 puntos) 

Puntuaciones: 0= no se incluye este apartado, 1==Muy deficiente, 3==Suficiente, 5==Excelente

```{r, echo=FALSE, fig.height=8}
Resp<-as.character(etiquetas[3,])
p2 <- ggplot(datos, aes(x = as.factor(X1=="FMP214"), y = X2)) +
  geom_violin() +
  geom_point(data=datos, aes(x = as.factor(X1=="FMP214"), y = X2, color = as.factor(X1)), 
             position = position_jitter(width=0.9, height=0.5)) +
  theme_minimal(base_size = 16) +
  expand_limits(y=c(0,5.5)) +
  scale_y_continuous(breaks=seq(0,5.5,1), name="Valoración") +
  ggtitle(Resp) +
  theme(axis.title.x = element_blank(), axis.text.x = element_blank(), legend.title = element_blank(), legend.position="none", plot.title = element_text(size = rel(0.5)), axis.title.y = element_text(size = rel(0.5), angle = 90), axis.text.y = element_text(size = rel(0.5)))

Resp<-as.character(etiquetas[4,])
p3 <- ggplot(datos, aes(x = as.factor(X1=="FMP214"), y = X3)) +
  geom_violin() +
  geom_point(data=datos, aes(x = as.factor(X1=="FMP214"), y = X3, color = as.factor(X1)), 
             position = position_jitter(width=0.9, height=0.5)) +
  theme_minimal(base_size = 16) +
  expand_limits(y=c(0,5.5)) +
  scale_y_continuous(breaks=seq(0,5.5,1), name="Valoración") +
  ggtitle(Resp) +
  theme(axis.title.x = element_blank(), axis.text.x = element_blank(), legend.title = element_blank(), legend.position="none", plot.title = element_text(size = rel(0.5)), axis.title.y = element_text(size = rel(0.5), angle = 90), axis.text.y = element_text(size = rel(0.5)))

Resp<-as.character(etiquetas[5,])
p4 <- ggplot(datos, aes(x = as.factor(X1=="FMP214"), y = X4)) +
  geom_violin() +
  geom_point(data=datos, aes(x = as.factor(X1=="FMP214"), y = X4, color = as.factor(X1)), 
             position = position_jitter(width=0.9, height=0.5)) +
  theme_minimal(base_size = 16) +
  expand_limits(y=c(0,5.5)) +
  scale_y_continuous(breaks=seq(0,5.5,1), name="Valoración") +
  ggtitle(Resp) +
  theme(axis.title.x = element_blank(), axis.text.x = element_blank(), legend.title = element_blank(), legend.position="none", plot.title = element_text(size = rel(0.5)), axis.title.y = element_text(size = rel(0.5), angle = 90), axis.text.y = element_text(size = rel(0.5)))

Resp<-as.character(etiquetas[6,])
p5 <- ggplot(datos, aes(x = as.factor(X1=="FMP214"), y = X5)) +
  geom_violin() +
  geom_point(data=datos, aes(x = as.factor(X1=="FMP214"), y = X5, color = as.factor(X1)), 
             position = position_jitter(width=0.9, height=0.5)) +
  theme_minimal(base_size = 16) +
  expand_limits(y=c(0,5.5)) +
  scale_y_continuous(breaks=seq(0,5.5,1), name="Valoración") +
  ggtitle(Resp) +
  theme(axis.title.x = element_blank(), axis.text.x = element_blank(), legend.title = element_blank(), legend.position="none", plot.title = element_text(size = rel(0.5)), axis.title.y = element_text(size = rel(0.5), angle = 90), axis.text.y = element_text(size = rel(0.5)))

Resp<-as.character(etiquetas[7,])
p6 <- ggplot(datos, aes(x = as.factor(X1=="FMP214"), y = X6)) +
  geom_violin() +
  geom_point(data=datos, aes(x = as.factor(X1=="FMP214"), y = X6, color = as.factor(X1)), 
             position = position_jitter(width=0.9, height=0.5)) +
  theme_minimal(base_size = 16) +
  expand_limits(y=c(0,5.5)) +
  scale_y_continuous(breaks=seq(0,5.5,1), name="Valoración") +
  ggtitle(Resp) +
  theme(axis.title.x = element_blank(), axis.text.x = element_blank(), legend.title = element_blank(), legend.position="none", plot.title = element_text(size = rel(0.5)), axis.title.y = element_text(size = rel(0.5), angle = 90), axis.text.y = element_text(size = rel(0.5)))

Resp<-as.character(etiquetas[8,])
p7 <- ggplot(datos, aes(x = as.factor(X1=="FMP214"), y = X7)) +
  geom_violin() +
  geom_point(data=datos, aes(x = as.factor(X1=="FMP214"), y = X7, color = as.factor(X1)), 
             position = position_jitter(width=0.9, height=0.5)) +
  theme_minimal(base_size = 16) +
  expand_limits(y=c(0,5.5)) +
  scale_y_continuous(breaks=seq(0,5.5,1), name="Valoración") +
  ggtitle(Resp) +
  theme(axis.title.x = element_blank(), axis.text.x = element_blank(), legend.title = element_blank(), legend.position="none", plot.title = element_text(size = rel(0.5)), axis.title.y = element_text(size = rel(0.5), angle = 90), axis.text.y = element_text(size = rel(0.5)))

multiplot(p2, p3, p4, p5, p6, p7, cols=2)
```

# Tabla 1. Parámetros de ajustes de las Curvas ETR-Luz (3 ptos)

```{r, echo=FALSE, fig.height=10}
Resp<-as.character(etiquetas[9,])
p8 <- ggplot(datos, aes(x = as.factor(X1=="FMP214"), y = X8)) +
  geom_violin() +
  geom_point(data=datos, aes(x = as.factor(X1=="FMP214"), y = X8, color = as.factor(X1)), 
             position = position_jitter(width=0.9, height=0.5)) +
  theme_minimal(base_size = 16) +
  expand_limits(y=c(0,5.5)) +
  scale_y_continuous(breaks=seq(0,5.5,1), name="Valoración") +
  ggtitle(Resp) +
  theme(axis.title.x = element_blank(), axis.text.x = element_blank(), legend.title = element_blank(), legend.position="none", plot.title = element_text(size = rel(0.5)), axis.title.y = element_text(size = rel(0.5), angle = 90), axis.text.y = element_text(size = rel(0.5)))

Resp<-as.character(etiquetas[10,])
p9 <- ggplot(datos, aes(x = as.factor(X1=="FMP214"), y = X9)) +
  geom_violin() +
  geom_point(data=datos, aes(x = as.factor(X1=="FMP214"), y = X9, color = as.factor(X1)), 
             position = position_jitter(width=0.9, height=0.5)) +
  theme_minimal(base_size = 16) +
  expand_limits(y=c(0,5.5)) +
  scale_y_continuous(breaks=seq(0,5.5,1), name="Valoración") +
  ggtitle(Resp) +
  theme(axis.title.x = element_blank(), axis.text.x = element_blank(), legend.title = element_blank(), legend.position="none", plot.title = element_text(size = rel(0.5)), axis.title.y = element_text(size = rel(0.5), angle = 90), axis.text.y = element_text(size = rel(0.5)))

Resp<-as.character(etiquetas[11,])
p10 <- ggplot(datos, aes(x = as.factor(X1=="FMP214"), y = X10)) +
  geom_violin() +
  geom_point(data=datos, aes(x = as.factor(X1=="FMP214"), y = X10, color = as.factor(X1)), 
             position = position_jitter(width=0.9, height=0.5)) +
  theme_minimal(base_size = 16) +
  expand_limits(y=c(0,5.5)) +
  scale_y_continuous(breaks=seq(0,5.5,1), name="Valoración") +
  ggtitle(Resp) +
  theme(axis.title.x = element_blank(), axis.text.x = element_blank(), legend.title = element_blank(), legend.position="none", plot.title = element_text(size = rel(0.5)), axis.title.y = element_text(size = rel(0.5), angle = 90), axis.text.y = element_text(size = rel(0.5)))

Resp<-as.character(etiquetas[12,])
p11 <- ggplot(datos, aes(x = as.factor(X1=="FMP214"), y = X11)) +
  geom_violin() +
  geom_point(data=datos, aes(x = as.factor(X1=="FMP214"), y = X11, color = as.factor(X1)), 
             position = position_jitter(width=0.9, height=0.5)) +
  theme_minimal(base_size = 16) +
  expand_limits(y=c(0,5.5)) +
  scale_y_continuous(breaks=seq(0,5.5,1), name="Valoración") +
  ggtitle(Resp) +
  theme(axis.title.x = element_blank(), axis.text.x = element_blank(), legend.title = element_blank(), legend.position="none", plot.title = element_text(size = rel(0.5)), axis.title.y = element_text(size = rel(0.5), angle = 90), axis.text.y = element_text(size = rel(0.5)))

Resp<-as.character(etiquetas[13,])
p12 <- ggplot(datos, aes(x = as.factor(X1=="FMP214"), y = X12)) +
  geom_violin() +
  geom_point(data=datos, aes(x = as.factor(X1=="FMP214"), y = X12, color = as.factor(X1)), 
             position = position_jitter(width=0.9, height=0.5)) +
  theme_minimal(base_size = 16) +
  expand_limits(y=c(0,5.5)) +
  scale_y_continuous(breaks=seq(0,5.5,1), name="Valoración") +
  ggtitle(Resp) +
  theme(axis.title.x = element_blank(), axis.text.x = element_blank(), legend.title = element_blank(), legend.position="none", plot.title = element_text(size = rel(0.5)), axis.title.y = element_text(size = rel(0.5), angle = 90), axis.text.y = element_text(size = rel(0.5)))

Resp<-as.character(etiquetas[14,])
p13 <- ggplot(datos, aes(x = as.factor(X1=="FMP214"), y = X13)) +
  geom_violin() +
  geom_point(data=datos, aes(x = as.factor(X1=="FMP214"), y = X13, color = as.factor(X1)), 
             position = position_jitter(width=0.9, height=0.5)) +
  theme_minimal(base_size = 16) +
  expand_limits(y=c(0,5.5)) +
  scale_y_continuous(breaks=seq(0,5.5,1), name="Valoración") +
  ggtitle(Resp) +
  theme(axis.title.x = element_blank(), axis.text.x = element_blank(), legend.title = element_blank(), legend.position="none", plot.title = element_text(size = rel(0.5)), axis.title.y = element_text(size = rel(0.5), angle = 90), axis.text.y = element_text(size = rel(0.5)))

multiplot(p8, p9, p10, p11, p12, p13, cols=2)
```

# Figura 2. Contenido pigmentario (3 ptos)

```{r, echo=FALSE, fig.height=10}
Resp<-as.character(etiquetas[15,])
p14 <- ggplot(datos, aes(x = as.factor(X1=="FMP214"), y = X14)) +
  geom_violin() +
  geom_point(data=datos, aes(x = as.factor(X1=="FMP214"), y = X14, color = as.factor(X1)), 
             position = position_jitter(width=0.9, height=0.5)) +
  theme_minimal(base_size = 16) +
  expand_limits(y=c(0,5.5)) +
  scale_y_continuous(breaks=seq(0,5.5,1), name="Valoración") +
  ggtitle(Resp) +
  theme(axis.title.x = element_blank(), axis.text.x = element_blank(), legend.title = element_blank(), legend.position="none", plot.title = element_text(size = rel(0.5)), axis.title.y = element_text(size = rel(0.5), angle = 90), axis.text.y = element_text(size = rel(0.5)))

Resp<-as.character(etiquetas[16,])
p15 <- ggplot(datos, aes(x = as.factor(X1=="FMP214"), y = X15)) +
  geom_violin() +
  geom_point(data=datos, aes(x = as.factor(X1=="FMP214"), y = X15, color = as.factor(X1)), 
             position = position_jitter(width=0.9, height=0.5)) +
  theme_minimal(base_size = 16) +
  expand_limits(y=c(0,5.5)) +
  scale_y_continuous(breaks=seq(0,5.5,1), name="Valoración") +
  ggtitle(Resp) +
  theme(axis.title.x = element_blank(), axis.text.x = element_blank(), legend.title = element_blank(), legend.position="none", plot.title = element_text(size = rel(0.5)), axis.title.y = element_text(size = rel(0.5), angle = 90), axis.text.y = element_text(size = rel(0.5)))

Resp<-as.character(etiquetas[17,])
p16 <- ggplot(datos, aes(x = as.factor(X1=="FMP214"), y = X16)) +
  geom_violin() +
  geom_point(data=datos, aes(x = as.factor(X1=="FMP214"), y = X16, color = as.factor(X1)), 
             position = position_jitter(width=0.9, height=0.5)) +
  theme_minimal(base_size = 16) +
  expand_limits(y=c(0,5.5)) +
  scale_y_continuous(breaks=seq(0,5.5,1), name="Valoración") +
  ggtitle(Resp) +
  theme(axis.title.x = element_blank(), axis.text.x = element_blank(), legend.title = element_blank(), legend.position="none", plot.title = element_text(size = rel(0.5)), axis.title.y = element_text(size = rel(0.5), angle = 90), axis.text.y = element_text(size = rel(0.5)))

Resp<-as.character(etiquetas[18,])
p17 <- ggplot(datos, aes(x = as.factor(X1=="FMP214"), y = X17)) +
  geom_violin() +
  geom_point(data=datos, aes(x = as.factor(X1=="FMP214"), y = X17, color = as.factor(X1)), 
             position = position_jitter(width=0.9, height=0.5)) +
  theme_minimal(base_size = 16) +
  expand_limits(y=c(0,5.5)) +
  scale_y_continuous(breaks=seq(0,5.5,1), name="Valoración") +
  ggtitle(Resp) +
  theme(axis.title.x = element_blank(), axis.text.x = element_blank(), legend.title = element_blank(), legend.position="none", plot.title = element_text(size = rel(0.5)), axis.title.y = element_text(size = rel(0.5), angle = 90), axis.text.y = element_text(size = rel(0.5)))

Resp<-as.character(etiquetas[19,])
p18 <- ggplot(datos, aes(x = as.factor(X1=="FMP214"), y = X18)) +
  geom_violin() +
  geom_point(data=datos, aes(x = as.factor(X1=="FMP214"), y = X18, color = as.factor(X1)), 
             position = position_jitter(width=0.9, height=0.5)) +
  theme_minimal(base_size = 16) +
  expand_limits(y=c(0,5.5)) +
  scale_y_continuous(breaks=seq(0,5.5,1), name="Valoración") +
  ggtitle(Resp) +
  theme(axis.title.x = element_blank(), axis.text.x = element_blank(), legend.title = element_blank(), legend.position="none", plot.title = element_text(size = rel(0.5)), axis.title.y = element_text(size = rel(0.5), angle = 90), axis.text.y = element_text(size = rel(0.5)))

Resp<-as.character(etiquetas[20,])
p19 <- ggplot(datos, aes(x = as.factor(X1=="FMP214"), y = X19)) +
  geom_violin() +
  geom_point(data=datos, aes(x = as.factor(X1=="FMP214"), y = X19, color = as.factor(X1)), 
             position = position_jitter(width=0.9, height=0.5)) +
  theme_minimal(base_size = 16) +
  expand_limits(y=c(0,5.5)) +
  scale_y_continuous(breaks=seq(0,5.5,1), name="Valoración") +
  ggtitle(Resp) +
  theme(axis.title.x = element_blank(), axis.text.x = element_blank(), legend.title = element_blank(), legend.position="none", plot.title = element_text(size = rel(0.5)), axis.title.y = element_text(size = rel(0.5), angle = 90), axis.text.y = element_text(size = rel(0.5)))

multiplot(p14, p15, p16, p17, p18, cols=2)
```

# Análisis estadístico_Tabla 1 (1 0,5 puntos)
En la valoración, 0 significaba ausencia y 1 presencia del ítem evaluado.

```{r, echo=FALSE, fig.height=10, fig.align='center'}
Resp<-as.character(etiquetas[21,])
p20 <- ggplot(datos, aes(x = as.factor(X1=="FMP214"), y = X20)) +
  geom_violin() +
  geom_point(data=datos, aes(x = as.factor(X1=="FMP214"), y = X20, color = as.factor(X1)), 
             position = position_jitter(width=0.9, height=0.5)) +
  theme_minimal(base_size = 16) +
  expand_limits(y=c(0,1.5)) +
  scale_y_continuous(breaks=seq(0,1.4,1), name="Valoración") +
  ggtitle(Resp) +
  theme(axis.title.x = element_blank(), axis.text.x = element_blank(), legend.title = element_blank(), legend.position="none", plot.title = element_text(size = rel(0.5)), axis.title.y = element_text(size = rel(0.5), angle = 90), axis.text.y = element_text(size = rel(0.5)))

Resp<-as.character(etiquetas[22,])
p21 <- ggplot(datos, aes(x = as.factor(X1=="FMP214"), y = X21)) +
  geom_violin() +
  geom_point(data=datos, aes(x = as.factor(X1=="FMP214"), y = X21, color = as.factor(X1)), 
             position = position_jitter(width=0.9, height=0.5)) +
  theme_minimal(base_size = 16) +
  expand_limits(y=c(0,1.5)) +
  scale_y_continuous(breaks=seq(0,1.4,1), name="Valoración") +
  ggtitle(Resp) +
  theme(axis.title.x = element_blank(), axis.text.x = element_blank(), legend.title = element_blank(), legend.position="none", plot.title = element_text(size = rel(0.5)), axis.title.y = element_text(size = rel(0.5), angle = 90), axis.text.y = element_text(size = rel(0.5)))

Resp<-as.character(etiquetas[23,])
p22 <- ggplot(datos, aes(x = as.factor(X1=="FMP214"), y = X22)) +
  geom_violin() +
  geom_point(data=datos, aes(x = as.factor(X1=="FMP214"), y = X22, color = as.factor(X1)), 
             position = position_jitter(width=0.9, height=0.5)) +
  theme_minimal(base_size = 16) +
  expand_limits(y=c(0,1.5)) +
  scale_y_continuous(breaks=seq(0,1.4,1), name="Valoración") +
  ggtitle(Resp) +
  theme(axis.title.x = element_blank(), axis.text.x = element_blank(), legend.title = element_blank(), legend.position="none", plot.title = element_text(size = rel(0.5)), axis.title.y = element_text(size = rel(0.5), angle = 90), axis.text.y = element_text(size = rel(0.5)))

multiplot(p20, p21, p22, cols=1)
```

# Análisis estadístico_Figura 2 (0,5 ptos)
En la valoración, 0 significaba ausencia y 1 presencia del ítem evaluado.

```{r, echo=FALSE, fig.height=10, fig.align='center'}
Resp<-as.character(etiquetas[24,])
p23 <- ggplot(datos, aes(x = as.factor(X1=="FMP214"), y = X23)) +
  geom_violin() +
  geom_point(data=datos, aes(x = as.factor(X1=="FMP214"), y = X23, color = as.factor(X1)), 
             position = position_jitter(width=0.9, height=0.5)) +
  theme_minimal(base_size = 16) +
  expand_limits(y=c(0,1.5)) +
  scale_y_continuous(breaks=seq(0,1.4,1), name="Valoración") +
  ggtitle(Resp) +
  theme(axis.title.x = element_blank(), axis.text.x = element_blank(), legend.title = element_blank(), legend.position="none", plot.title = element_text(size = rel(0.5)), axis.title.y = element_text(size = rel(0.5), angle = 90), axis.text.y = element_text(size = rel(0.5)))

Resp<-as.character(etiquetas[25,])
p24 <- ggplot(datos, aes(x = as.factor(X1=="FMP214"), y = X24)) +
  geom_violin() +
  geom_point(data=datos, aes(x = as.factor(X1=="FMP214"), y = X24, color = as.factor(X1)), 
             position = position_jitter(width=0.9, height=0.5)) +
  theme_minimal(base_size = 16) +
  expand_limits(y=c(0,1.5)) +
  scale_y_continuous(breaks=seq(0,1.4,1), name="Valoración") +
  ggtitle(Resp) +
  theme(axis.title.x = element_blank(), axis.text.x = element_blank(), legend.title = element_blank(), legend.position="none", plot.title = element_text(size = rel(0.5)), axis.title.y = element_text(size = rel(0.5), angle = 90), axis.text.y = element_text(size = rel(0.5)))

Resp<-as.character(etiquetas[26,])
p25 <- ggplot(datos, aes(x = as.factor(X1=="FMP214"), y = X25)) +
  geom_violin() +
  geom_point(data=datos, aes(x = as.factor(X1=="FMP214"), y = X25, color = as.factor(X1)), 
             position = position_jitter(width=0.9, height=0.5)) +
  theme_minimal(base_size = 16) +
  expand_limits(y=c(0,1.5)) +
  scale_y_continuous(breaks=seq(0,1.4,1), name="Valoración") +
  ggtitle(Resp) +
  theme(axis.title.x = element_blank(), axis.text.x = element_blank(), legend.title = element_blank(), legend.position="none", plot.title = element_text(size = rel(0.5)), axis.title.y = element_text(size = rel(0.5), angle = 90), axis.text.y = element_text(size = rel(0.5)))

multiplot(p23, p24, p25, cols=1)
```


# Valoración General. Recomendaciones para la mejora de la presentación de resultados. 

El informe `r info` recibió los siguientes comentarios:

`r datos$X26[datos$X1==info & datos$X26 != ""]`

\newpage

# Calificación del informe `r info`.pdf (simulación)
La siguiente calificación se estima a partir de los datos ponderados y como valor medio de todas las evaluaciones recibidas. Para esta primera versión no se han aplicado penalizaciones por plagio o exceso de extensión, en caso de haber sido detectado, pero en el informe calificable se revisarán estos casos con más detalle para ver si están fundados y si se repercute en la calificación final. Sirva ahora mismo como un aviso y una oportunidad para mejorar el informe.


```{r, echo=FALSE, fig.height=4, fig.width=4, fig.align='center'}

notas <- read_excel("~/Docencia/2016-2017/FMP/Tarea3/FMP_Elabora_Figuras_y_Tablas.xlsx", 
                    sheet = "califica", 
                    col_names = FALSE)
notas <- notas[,1:3]

Resp<-"Calificación en base a las puntuaciones ponderadas de cada apartado"
p100 <- ggplot(notas, aes(x = as.factor(X0=="FMP214"), y = X2)) +
  geom_violin() +
  geom_point(data=notas, aes(x = as.factor(X0=="FMP214"), y = X2, color = as.factor(X0)), 
             position = position_jitter(width=0.9, height=0.5)) +
  theme_minimal(base_size = 16) +
  expand_limits(y=c(0,10)) +
  scale_y_continuous(breaks=seq(0,10,2), name="Valoración") +
  ggtitle(Resp) +
  theme(axis.title.x = element_blank(), axis.text.x = element_blank(), legend.title = element_blank(), legend.position="none", plot.title = element_text(size = rel(0.5)), axis.title.y = element_text(size = rel(0.5), angle = 90), axis.text.y = element_text(size = rel(0.5)))

multiplot(p100, cols=1)
```

Basándose en los datos numéricos de cada categoría evaluada, sin aplicar penalizaciones y ponderando al máximo de puntos que se podían obtener, el informe **`r info`.pdf** obtendría una calificación de **`r round(mean(notas$X2[which(notas$X0==info)]), digits=2)`** (sobre 10), calculada como el valor medio de todas las evaluaciones recibidas. 